【裁判字號】    97,訴,1702
【裁判日期】    971231
【裁判案由】    毒品危害防制條例
【裁判全文】
臺灣臺北地方法院刑事判決              97年度訴字第1702號
公  訴  人  臺灣臺北地方法院檢察署檢察官
被      告  甲○○
上列被告因違反毒品危害防制條例案件，經檢察官提起公訴（九
十七年度毒偵字第二五七二號），因被告於本院準備程序中就被
訴事實為有罪之陳述，經本院合議庭裁定進行簡式審判程序，判
決如下：
    主  文
甲○○施用第一級毒品，累犯，處有期徒刑玖月；又施用第二級
毒品，累犯，處有期徒刑陸月。應執行有期徒刑壹年貳月。
    事  實
一、甲○○前因違反毒品危害防制條例案件，經本院於民國八十
    九年十一月二十八日以八十九年度訴字第一三四三號判決判
    處有期徒刑八月，經甲○○提起上訴，嗣臺灣高等法院於九
    十年三月八日以八十九年度上訴字第四五０三號判決駁回其
    上訴確定（下稱甲罪）；復因施用第一級毒品及第二級毒品
    ，經臺灣高等法院於九十二年十二月十日以九十二年度上訴
    字第三九四六號判決分別判處有期徒刑一年、十月確定（下
    稱乙罪）；再因違反槍砲彈藥刀械管制條例案件，經臺灣士
    林地方法院於九十三年六月十六日以九十二年度訴緝字第五
    二號判決判處有期徒刑一年六月及罰金新臺幣（下同）三萬
    元，經甲○○提起上訴，嗣經臺灣高等法院於九十三年九月
    十三日以九十三年度上訴字第二一三九號判決駁回其上訴確
    定（下稱丙罪）；又因偽造文書、行使偽造貨幣案件，經臺
    灣士林地方法院以九十二年度訴字第五七六號分別判處有期
    徒刑一年、罰金三千元確定（下稱丁罪），乙、丙、丁三罪
    ，嗣經臺灣高等法院於九十六年七月十六日以九十六年度聲
    減字第六０七號裁定減刑並定應執行刑為有期徒刑二年及罰
    金一萬八千元確定，接續甲罪執行，有期徒刑部分於九十六
    年七月十九日縮刑期滿執行完畢。
二、又甲○○前因施用毒品案件，經本院以八十八年度毒聲字第
    一八六八號裁定送觀察、勒戒後，認無繼續施用毒品之傾向
    ，由臺灣臺北地方法院檢察署檢察官為不起訴處分確定；嗣
    又因施用毒品案件，經本院以八十八年度毒聲字第二九六０
    號裁定送觀察勒戒後，認有繼續施用毒品傾向，經本院以八
    十九年度毒聲字第十四號裁定令入戒治處所施以強制戒治，
    於八十九年十月二十一日停止其處分出所。再因施用毒品案
    件，經本院以九十年度毒聲字第二二五七號裁定送強制戒治
    後，於九十三年一月九日停止強制戒治而釋放。復又因施用
    毒品案件，經臺灣基隆地方法院以九十六年易字第八０一號
    判決判處有期徒刑四月確定；另經本院以九十七年度易字第
    七七一號判決判處有期徒刑五月，嗣經臺灣高等法院以九十
    七年度上易字第一五五０號判決駁回上訴確定。詎其仍不知
    悔改，竟於前揭強制戒治執行完畢釋放後五年內，分別基於
    施用第一級毒品海洛因、第二級毒品安非他命之犯意，於九
    十七年四月二十六日為警採尿時回溯二十六小時、九十六小
    時內之某時（扣除為警查獲至採尿時該段期間），分別在臺
    北縣板橋市○○路○段之友人家中，以將海洛因捲入香煙內
    吸食，另將安非他命置放於玻璃球內燒烤後吸食其煙霧之方
    式，施用海洛因、安非他命各一次。嗣於九十七年四月二十
    六日十九時三十分許，在臺北縣板橋市○○路○段與松江街
    口，為警查獲，經採集其尿液呈鴉片類及安非他命陽性反應
    ，而查知上情。
三、案經臺北縣政府警察局中和分局報請臺灣板橋地方法院檢察
    署呈請臺灣高等法院檢察署令轉臺灣臺北地方法院檢察署檢
    察官偵查起訴。
    理  由
一、訊據被告甲○○對於前揭事實迭於本院準備程序、審理時均
    坦承不諱，且其於九十七年四月二十六日為警查獲後所採集
    之尿液，經送臺灣檢驗科技股份有限公司以酵素免疫分析法
    初步檢驗，復依氣相層析質譜議法確認檢驗結果，確呈安非
    他命類、鴉片類陽性反應，有該公司於九十七年五月十四日
    所出具之濫用藥物尿液檢驗報告、臺北縣政府警察局中和分
    局偵辦毒品案件尿液對照代碼表各一紙在卷可稽，足徵被告
    任意性自白核與事實相符，堪以採信。又被告前因施用毒品
    案件，經本院以八十八年度毒聲字第一八六八號裁定送觀察
    、勒戒後，認無繼續施用毒品之傾向，由臺灣臺北地方法院
    檢察署檢察官為不起訴處分確定；嗣又因施用毒品案件，經
    本院以八十八年度毒聲字第二九六０號裁定送觀察勒戒後，
    認有繼續施用傾向，經本院以八十九年度毒聲字第十四號裁
    定令入戒治處所施以強制戒治，於八十九年十月二十一日停
    止其處分出所；再因施用毒品案件，經本院以九十年度毒聲
    字第二二五七號裁定送強制戒治後，於九十三年一月九日停
    止強制戒治而釋放等情，有臺灣高等法院被告前案紀錄表一
    份附卷可參，堪認被告確於前開強制戒治執行完畢釋放後之
    五年內再犯本案。綜上，本件事證明確，被告犯行堪以認定
    。
二、按施用海洛因、安非他命後會影響記憶能力及自主神經系統
    ，判斷力及意志力亦均受限制，甚至引起精神錯亂，抑制呼
    吸，並具有成癮性、濫用性，戒解不易，嚴重戕害人之身心
    健康，危害社會，故依據毒品危害防制條例第二條第二項第
    一款、第二款分別列為第一級、第二級毒品，均不得非法施
    用、持有。故核被告所為，係犯毒品危害防制條例第十條第
    一項之施用第一級毒品、同條第二項施用第二級毒品罪。被
    告施用第一級毒品海洛因、第二級毒品安非他命前持有第一
    級毒品海洛因、第二級毒品安非他命之低度行為，應為施用
    之高度行為吸收，均不另論罪。被告所犯上開二罪，行為互
    異，應予分論併罰。又被告有如上開事實欄一、所示之前科
    紀錄，有臺灣高等法院被告前案紀錄表一份在卷可稽，其於
    五年內故意再犯本案有期徒刑以上之二罪，均屬累犯，均應
    依刑法第四十七條第一項規定加重其刑。爰審酌被告不思上
    進，沾染施用毒品之惡習，且前已因施用毒品案件，經觀察
    、勒戒、強制戒治、法院判刑後，仍未能把握自新機會徹底
    戒除施用毒品之惡習，而再施用足以導致人體機能發生依賴
    性、成癮性及抗藥性等障礙之第一級毒品海洛因、第二級毒
    品安非他命，戕害自身健康，漠視法令禁制，惟尚能坦承犯
    行，犯後態度頗佳，暨其犯罪動機、手段、施用毒品之次數
    等一切情狀，分別量處如主文所示之刑，並定其應執行刑。
    扣案之針筒二支，雖均為被告所有，然並非本案犯罪所用之
    物，業據被告於本院審理時供陳明確，本院亦查無證據足以
    認定上開針筒二支係供本案犯罪所用之物，爰均不予以宣告
    沒收，附此敘明。
據上論斷，應依刑事訴訟法第二百七十三條之一第一項、第二百
九十九條第一項前段，毒品危害防制條例第十條第一項、第二項
，刑法第十一條前段、第四十七條第一項、第五十一條第五款，
判決如主文。
本案經檢察官廖先志到庭執行職務。
中    華    民    國    97    年    12    月    31    日
                    刑事第九庭  法  官  劉素如
上正本證明與原本無異。
如不服本判決應於收受送達後10日內向本院提出上訴書狀，並應
敘述具體理由；其未敘述上訴理由者，應於上訴期間屆滿後20日
內向本院補提理由書（圴須按他造當事人之人數附繕本）「切勿
逕送上級法院」。
                                書記官  陳育君
中    華    民    國    97    年    12    月    31    日
附錄本案論罪法條：
毒品危害防制條例第10條
施用第一級毒品者，處 6 月以上 5 年以下有期徒刑。
施用第二級毒品者，處 3 年以下有期徒刑。


司法院資訊處製作；財團法人民間司法改革基金會備份。
